【裁判字號】    94,訴,1255
【裁判日期】    950424
【裁判案由】    常業竊盜等
【裁判全文】
臺灣高雄地方法院刑事判決              94年度訴字第1255號
公  訴  人  臺灣高雄地方法院檢察署檢察官
被      告  乙○○
選任辯護人  林石猛律師
            蔡坤展律師
            鄭瑞崙律師
上列被告因常業竊盜等案件，經檢察官提起公訴（94年度偵字第
5077號），又經檢察官聲請改依協商程序而為判決，本院判決如
下：
    主  文
乙○○以故買贓物為常業，處有期徒刑壹年陸月。
    事實及理由
一、犯罪事實（業經檢察官當庭更正補充如下）：
    乙○○明知庚○○（現另案經臺灣屏東地方法院檢察署民國
    94年偵字第3907、3908號偵查中）、戊○○（現另案經臺灣
    高雄地方法院檢察署94年偵字第6138號、94年偵字第17308
    號偵查中）等人係竊車集團，其為收買舊車改裝後加以販賣
    圖利，竟自93年4 月某日起，基於常業故買贓物之犯意，先
    向不知情之人收買合法之舊車、車籍後，再將所需相同之車
    輛款式告知庚○○、戊○○2 人，庚○○、戊○○2 人遂依
    乙○○所指定之舊車車籍款式，在屏東縣市及高雄縣市等地
    尋找同款之機車，符合者即加以竊取，得手後以新台幣（下
    同）4500元或5000元不等之價格賣給乙○○，乙○○買得上
    開贓車後，將其中部分車輛委請陳忠信（現另案經臺灣屏東
    地方法院檢察署94年度偵字第3908號偵查中）加以改裝，改
    裝方法係依乙○○指示，將乙○○取得之合法車輛上刻有引
    擎號碼之引擎蓋及車牌更換至贓車上（即所謂借屍還魂方式
    ），改裝完成後再交予乙○○對外販賣；另部分車輛則以約
    8000元至8500元之價格賣給林信智、甲○○（現經臺灣屏東
    地方法院檢察署94年偵字第3907、3908號偵查中），由其等
    以不詳方法改裝後，置放於其等分別所經營之「信智機車行
    」、「明興機車行」內販售，而以此方法牟利為業，恃以維
    生，總計迄94年2 月止，乙○○共向戊○○購買約15部贓車
    ，多由戊○○以電話與乙○○連絡交車之時間後，再指示旗
    下姓名年籍不詳車手前往交車，交車地點均在高雄縣大寮鄉
    金倫汽車旅館附近，另向楊鎮州共購買約10部贓車，多在屏
    東縣萬丹鄉某處交車給乙○○。嗣警方於獲得情資後，對乙○○實施跟監，於94年2 月4 日18時許，在高雄縣大寮鄉「
    金倫汽車賓館」附近，發現乙○○與戊○○交易車號CMV-58
    8 號贓車時，乃將之拍照存證，並一路尾隨乙○○至屏東縣
    枋寮鄉○○路後方之產業道路，然為乙○○識破而將該機車
    棄置路旁，改搭計程車逃逸而未逮捕到案，嗣經警再循線將
    其逮獲，並於林信智所開設之機車行內及庚○○、陳忠信、
    甲○○、王瑞香（即乙○○之妻，現另案經屏東地方法院檢
    察署94年度偵字第3908號偵查中）等人住處內起出失竊贓車
    共12部（詳如附表所示，附表所示車輛見檢察官補充理由書
    所載，按：該車輛經承辦員警向原生產廠商調閱原始出產型
    號、資料比對後，查得與合法車輛出產資料不符，研判係贓
    車），因認被告所為係犯刑法第350 條之常業故買贓物罪。
二、證據：
  (一)被告乙○○於本院審理時之自白（審理卷頁13、28、108）
  (二)被告乙○○於警詢、偵查時之自白（警卷頁2-7 、9-11、15
    、偵查卷頁9-1 、22-23）
  (三)共同被告甲○○於警詢時之陳述（警卷頁18-19、25）
  (四)共同被告林信智於警詢時之陳述（警卷頁33-35、37）
  (五)共同被告陳忠信於警詢時之陳述（警卷頁41、45）
  (六)共同被告庚○○於警詢時之陳述（警卷頁57）
  (七)被害人丙○○於警詢時之陳述（警卷頁66-67）
  (八)被害人己○○於警詢時之陳述（警卷頁68、69）
  (九)被害人丁○○於警詢時之陳述（警卷頁70-72）
  (十)扣押物品目錄表（警卷頁76、89、101 、102 、110 、116
    ）
  (十一)車輛竊盜及車牌遺失資料個別查詢表（警卷頁118 、119）
  (十二)車籍集中查詢基本資料及贓車照片26幀（警卷頁120-135）
三、本件被告已經當庭認罪，並與檢察官於審判外達成協商之合
    意，其等協商合意內容為：被告涉犯刑法第350 條、第349
    條第2 項常業故買贓物罪，願受有期徒刑1 年6 月之宣告。
    經查：上開協商合意內容並無刑事訴訟法第455 條之4 第1
    項所列情形之一，檢察官聲請改依協商程序而為判決，本院
    爰不經言詞辯論，於協商合意範圍內為協商判決。
四、所應適用之法條：刑事訴訟法第455 條之4 第2 項、第455
    條之8 ，刑法第350 條。
五、本判決非有刑事訴訟法第455 條之4 第1 項第1 款、第2 款
    、第4 款、第6 款、第7 款所定情形之一，或違反同條第2
    項規定，不得上訴。如不服本件判決者，得自收受判決送達
    之日起10日內，向本院提出上訴書狀，上訴於第二審法院。
中    華    民    國     95    年    4    月    24    日
                  刑事第七庭    審判長法  官  孫啟強
                                      法  官  卓立婷
                                      法  官  蔡川富
以上證明與原本無異。
如不服本判決，應於送達後10日內，向本院提出上訴狀。
中    華    民    國     95    年    4    月    24    日
                                      書記官  林淑蓮
民國刑法第349條
收受贓物者，處3 年以下有期徒刑、拘役或500 元以下罰金。
搬運、寄藏、故買贓物或為牙保者，處5 年以下有期徒刑、拘役
或科或併科1 千元以下罰金。
因贓物變得之財物，以贓物論。
中華民國刑法第350條
以犯前條之罪為常業者，處6 月以上5 年以下有期徒刑，得併科
3 千元以下罰金。
  附表
┌──┬─────────┬───────┬─────┬──────┬───┐
│編號│懸掛車牌及機種代號│原生產廠商品牌│車身外觀比│製造年月日  │比對結│
│    │引擎號碼          │、車籍年份（民│對之機種代│（民國）    │果    │
│    │                  │國）          │號        │            │      │
├──┼─────────┼───────┼─────┼──────┼───┤
│1.  │車牌號碼GHJ-572   │光陽          │          │            │      │
│    │機種代號SD20AE    │85年5月18日製 │SA20EC    │87年7月25日 │贓車  │
│    │引擎號碼102841    │造            │          │製造        │      │
├──┼─────────┼───────┼─────┼──────┼───┤
│2.  │車牌號碼OZM-688   │光陽          │          │            │贓車  │
│    │機種代號GY6D      │81年7月29日發 │SA25GD    │93年1月19日 │      │
│    │引擎號碼708488    │照            │          │製造        │      │
├──┼─────────┼───────┼─────┼──────┼───┤
│3.  │車牌號碼ASO-667   │山葉          │          │            │贓車  │
│    │機種代號YA90B     │85年7月15日   │YJ90AE    │85年8月1日製│      │
│    │引擎號碼4NF-04109 │              │          │造          │      │
├──┼─────────┼───────┼─────┼──────┼───┤
│4.  │車牌號碼KXZ-897   │山葉          │          │            │贓車  │
│    │機種代號XC12582   │86年4月9日    │XC125ME   │86年7月1日製│      │
│    │引擎號碼4JK-708488│              │          │造          │      │
├──┼─────────┼───────┼─────┼──────┼───┤
│5.  │車牌號碼ILJ-521   │山葉          │          │            │贓車  │
│    │機種代號XC12582   │86年9月27日   │XC125ME   │86年7月1日製│      │
│    │引擎號碼4JK-711490│              │          │造          │      │
├──┼─────────┼───────┼─────┼──────┼───┤
│6.  │車牌號碼WEI-842   │山葉          │          │            │贓車  │
│    │機種代號YA50B     │85年11月29日  │Y150C     │87年11月1日 │      │
│    │引擎號碼4NG-038660│              │          │製造        │      │
├──┼─────────┼───────┼─────┼──────┼───┤
│7.  │車牌號碼XPS-221   │山葉          │          │            │贓車  │
│    │機種代號XC125D    │85年9月17日   │XC125RA   │90年5月1日製│      │
│    │引擎號碼4TF-038065│              │          │造          │      │
├──┼─────────┼───────┼─────┼──────┼───┤
│8.  │車牌號碼KTH-626   │光陽          │          │            │贓車  │
│    │機種代號GY6D2     │84年1月5日製造│SA25SAC   │91年7月23日 │      │
│    │引擎號碼199537    │              │          │            │      │
├──┼─────────┼───────┼─────┼──────┼───┤
│9.  │車牌號碼NF2-210   │光陽          │          │            │贓車  │
│    │機種代號SA20EG    │88年5月6日製造│SA20EA    │87年7月25日 │      │
│    │引擎號碼307686    │車籍年份：90年│          │            │      │
├──┼─────────┼───────┼─────┼──────┼───┤
│10. │車牌號碼GRE-795   │光陽          │          │            │贓車  │
│    │機種代號SA25AX    │84年6月6日製造│SA25GD    │93年1月19日 │      │
│    │引擎號碼246888    │車籍年份：86年│          │            │      │
├──┼─────────┼───────┼─────┼──────┼───┤
│11. │車牌號碼WOZ-222   │山葉          │          │            │贓車  │
│    │機種代號YA50S     │車籍年份：    │YA50S     │89年9月1日  │      │
│    │引擎號碼3XY-279490│82年10月13日  │          │            │      │
├──┼─────────┼───────┼─────┼──────┼───┤
│12. │車牌號碼WPZ-178   │三陽          │          │            │贓車  │
│    │機種代號          │86年12月24日發│          │            │      │
│    │引擎號碼RL009104  │照            │          │            │      │
└──┴─────────┴───────┴─────┴──────┴───┘


司法院資訊處製作；財團法人民間司法改革基金會備份。
